臺灣士林地方法院刑事裁定　
111年度聲字第596號
聲明異議人
即  受刑人  張銘誌




上列聲明異議人即受刑人因違反毒品危害防制條例案件，對於臺
灣士林地方檢察署檢察官之執行指揮命令（104年度執字第4193
、4812號），聲明異議，本院裁定如下：
    主  文
聲明異議駁回。
    理  由
一、聲明異議意旨略以：根據新修正之毒品危害防制條例與最高
    法院見解，行為人前受觀察勒戒、強制戒治釋放3年後再犯
    毒品危害防制條例第10條之罪者，均應施以觀察勒戒，不應
    逕行起訴論罪。聲明異議人即受刑人甲○○現正執行之104年
    度執字第4193、4812號等案件，應依前述規定與見解，合併
    與被告104年度毒偵字第2714號案件執行觀察勒戒等語。
二、按受刑人或其法定代理人或配偶，以檢察官執行之指揮為不
    當者，得向諭知該裁判之法院聲明異議，刑事訴訟法第484
    條定有明文。又執行機關對於審判機關所為之裁判，並無審
    查內容之權，故裁判是否違法，並非執行機關所得過問，是
    聲明異議之對象，應係檢察官之執行指揮行為，而非檢察官
    據以指揮執行之裁判，故所稱「檢察官執行之指揮不當」，
    係指檢察官有積極執行指揮之違法及其執行方法有不當等情
    形而言；檢察官如依確定判決、裁定指揮執行，即無執行之
    指揮違法或其執行方法不當之可言，至於原確定判決、裁定
    ，是否有認定事實錯誤或違背法令之不當，應循再審或非常
    上訴程序以資救濟，尚無對之聲明異議之餘地（最高法院10
    8年度台抗字第79號裁定意旨參照）。是以，依刑事訴訟法
    第484條規定，受刑人得向諭知該裁判之法院聲明異議者，
    以「檢察官執行指揮不當者」為限，必檢察官有積極執行指
    揮之違法或執行方法有不當等情形，始足當之，故檢察官倘
    係依前揭規定，指揮執行刑期，自無不當。
三、經查：
  ㈠本件受刑人前因違反毒品危害防制條例案件，經本院於民國1
    04年8月4日以104年度審訴字第312號判決判處有期徒刑10月
    ，於104年9月5日確定，嗣經臺灣士林地方檢察署（下稱士
    林地檢署）檢察官核發104年度執字第4812號執行指揮書執
    行，因受刑人未到案執行而發布通緝，俟緝獲受刑人後，再
    經士林地檢署檢察官核發111年度執緝字第210號執行指揮書
    執行；受刑人另違反毒品危害防制條例案件，經本院於104
    年6月30日以104年度審簡字第643號判決判處有期徒刑5月，
    於104年8月8日確定，嗣經士林地檢署檢察官核發104年度執
    字第4193號執行指揮書執行，因受刑人未到案執行而發布通
    緝，俟緝獲受刑人後，再由士林地檢署檢察官核發111年度
    執緝字第211號執行指揮書接續前案執行等情，有上開判決
    書、臺灣高等法院被告前案紀錄表等在卷足憑。從而，士林
    地檢署檢察官依判決指揮執行受刑人之刑期，於法有據，並
    無違法或不當。聲明異議意旨所指依109年1月15日修正公布
    、同年7月15日施行之毒品危害防制條例第20條第3項規定，
    犯第10條之罪於觀察、勒戒或強制戒治執行完畢釋放後，3
    年後始再犯者，應先觀察勒戒或強制戒治等情，顯非針對檢
    察官執行之指揮認有不當，其聲明異議程序已難謂適法。
  ㈡況毒品危害防制條例第20條、第36條於108年12月17日經立法
    院三讀通過修正，並增訂第35條之1，前述條文經總統於109
    年1月15日以華總一義字第10900004091號令公布。根據該條
    例第36條規定，毒品危害防制條例第20條、第35條之1之規
    定，均係自109年7月15日施行。是以，本案審理、判決時，
    本次修正之毒品危害防制條例相關條文均尚未生效。故本院
    依據當時有效之修正前條文予以審判，當然無誤。復根據增
    訂之第35條之1規定：毒品危害防制條例108年12月17日修正
    之條文施行前犯第10條之罪之案件，於修正施行後，依下列
    規定處理：一、偵查中之案件，由檢察官依修正後規定處理
    。二、審判中之案件，由法院或少年法院（地方法院少年法
    庭）依修正後規定處理；依修正後規定應為不起訴處分或不
    付審理之裁定者，法院或少年法院（地方法院少年法庭）應
    為免刑之判決或不付審理之裁定。三、判決確定尚未執行或
    執行中之案件，適用修正前之規定。可知本判決之執行，依
    然還是適用修正前之規定。是以，受刑人所異議之本案，無
    論審理、判決均在毒品危害防制條例第20條本次修正公布施
    行之109年7月15日前，且根據毒品危害防制條例第35條之1
    第3款規定，判決確定尚未執行或執行中之案件，仍然適用
    修正前之規定，足徵檢察官之指揮執行並無何違法不當。
四、綜上所述，本件檢察官之執行指揮並無違法或不當，受刑人
    猶執前詞，爭執應依修正後之毒品危害防制條例規定聲請令
    入勒戒處所觀察、勒戒，顯非針對檢察官之執行指揮適法或
    其執行方法有何不當而為異議指摘，即有未合，應予駁回。
據上論斷，依刑事訴訟法第486條，裁定如主文。
中　　華　　民　　國　　111 　年　　6 　　月　　13　　日
　　　　　　　　　刑事第五庭審判長法  官  黃 怡 瑜
　　　　　　　　　
　　　　　　　　　                法  官  李 郁 屏
　　　　　　　　　
　　　　　　　　　                法　官　黃 瀞 儀
以上正本證明與原本無異。
如不服本裁定應於送達後5日內向本院提出抗告狀。
                                  書記官  李 俊 錡  
中　　華　　民　　國　　111 　年　　6 　　月　　14　　日